【裁判字號】    97,易,634
【裁判日期】    970923
【裁判案由】    竊盜
【裁判全文】
臺灣雲林地方法院刑事判決               97年度易字第634號
公  訴  人  臺灣雲林地方法院檢察署檢察官
被      告  乙○○
            甲○○
上列被告等因竊盜案件，經檢察官提起公訴（97年度偵字第3844
號），本院於準備程序進行中，因被告等就被訴事實均為有罪之
陳述，經告知簡式審判程序意旨，並聽取公訴人及被告意見後，
本院裁定依簡式審判程序審理，判決如下：
    主  文
乙○○共同竊盜未遂，累犯，處有期徒刑月，如易科罰金，以
新臺幣壹仟元折算壹日，扣案之自製黏膠板壹組沒收之。
甲○○共同竊盜未遂，處有期徒刑貳月，如易科罰金，以新臺幣
壹仟元折算壹日，扣案之自製黏膠板壹組沒收之。
    事  實
一、乙○○前因違反毒品危害防制條例案件，經本院以94年度訴
    字第678 號判處有期徒刑9 月確定；又因違反毒品危害防制
    條例案件，經本院以95年度訴字第232 號判處有期徒刑5 月
    確定；又因竊盜案件，經本院以95年度易字第219 號判處有
    期徒刑10月確定。前開後2 罪，經本院減刑後並裁定其應執
    行刑為有期徒刑9 月又15日，該3 罪接續於民國96年10月26
    日執行完畢。詎其仍不知警惕，與甲○○共同基於意圖為自
    己不法所有之犯意聯絡，於97年7 月29日中午12時52分許，
    由甲○○駕駛車牌號碼3155-UL 號自用小貨車搭載乙○○，
    共同前往雲林縣斗南鎮○○里○○路180 之1 號土地公廟，
    2 人進入其內佯裝拜拜，趁無人注意之際，甲○○則先走出
    廟外把風，乙○○則在廟內，以繫有釣魚線，其外貼以硬紙
    板、雙面膠之長尺（下稱自製黏膠板），投入廟內之功德箱
    ，著手竊取其內之香油錢時，遭丁○○透過廟內監視錄影器
    察覺有異，乃報警查獲，致未得逞，並扣得乙○○所有供竊
    取香油錢所用之自製黏膠板1 組，始查悉上情。
二、案經雲林縣警察局斗南分局報告臺灣雲林地方法院檢察署檢
    察官偵查起訴。
    理  由
一、被告乙○○、甲○○所犯係死刑、無期徒刑、最輕本刑為3
    年以上有期徒刑以外之罪，其等於準備程序就前揭被訴事實
    均為有罪之陳述，經告知簡式審判程序之旨，並聽取其等與
    公訴人之意見後，本院認無不得或不宜改依簡式審判程序進
    行之情，爰依刑事訴訟法第273 條之1 第1 項、第284 條之
    1 規定，裁定進行簡式審判程序。
二、上揭犯罪事實，業據被告乙○○、甲○○於本院審理時均坦
    承不諱並互核一致，復與證人謝信吉於警詢中證述之情節相
    ；而被告2 人同時進入上開土地公廟後，由被告甲○○拿取
    金紙往外走，被告乙○○旋即轉身取出預藏之自製黏膠板投
    入功德箱內釣取香油錢一情，業據檢察官勘驗明確，並製有
    勘驗筆錄1 份可憑，此外，復有被告乙○○所有供竊取香油
    錢所用之自製黏膠板1 組扣案可佐，足認被告2 人前開自白
    與事實相符，可採為認定被告2 人犯罪之證據。綜上所述，
    本案事證明確，被告2 人竊盜犯行均堪認定，應予依法論科
    。
三、論罪科刑之理由：
  (一)核被告2 人之所為，均係犯刑法第320 條第1 項、第3 項之
    竊盜未遂罪。
  (二)被告2 人就上開犯行，有犯意之聯絡及行為之分擔，為共同
    正犯。
  (三)被告2 人就上開竊盜犯行，已著手於竊盜行為之實行，而未
    生取得財物之結果，為未遂犯，均依刑法第25條第2 項規定
    ，按既遂犯之刑減輕之。
  (四)被告乙○○前因違反毒品危害防制條例案件，經本院以94年
    度訴字第678 號判處有期徒刑9 月確定；又因違反毒品危害
    防制條例案件，經本院以95年度訴字第232 號判處有期徒刑
    5 月確定；又因竊盜案件，經本院以95年度易字第219 號判
    處有期徒刑10月確定。前開後2 罪，經本院減刑後並裁定其
    應執行刑為有期徒刑9 月又15日，該3 罪接續於96年10月26
    日執行完畢，此有臺灣高等法院被告前案紀錄表1 份在卷可
    憑，其於受有期徒刑執行完畢後，5 年以內故意再犯有期徒
    刑以上之本罪，為累犯，依刑法第47條第1 項規定，加重其
    刑，並依法先加後減之。
  (五)本院審酌被告乙○○、甲○○各值42、34歲之壯年，竟以上
    開釣魚方式竊取廟宇之香油錢，屬一般人民宗教信仰感情依
    賴之物，無視法紀，尊重他人財產權觀念薄弱，亦影響社會
    治安，且被告2 人均有多次竊盜前科紀錄，有臺灣高等法院
    被告前案紀錄表1 份可憑，均再犯本罪，顯見其等毫無從刑
    之諭知及執行取得教訓，惟念其等犯後均坦承犯行，尚能知
    錯等一切情狀，各量處如主文所示之刑，並均諭知易科罰金
    之折算標準。
四、扣案之自製黏膠板1 組，係被告乙○○所有供犯罪所用之物
    ，業據被告乙○○供承在卷，在共犯責任範圍內，依刑法第
    38條第1 項第2 款規定，併予宣告沒收之。
據上論斷，依應刑事訴訟法第273 條之1 第1 項、第299 條第1
項前段，刑法第28條、第320 條第1 項、第3 項、第25條第2 項
、第47條第1 項、第41條第1 項前段、第38條第1 項第2 款，刑
法施行法第1 條之1 第1 項、第2 項前段，判決如主文。
本案經檢察官丙○○到庭執行職務。
中    華    民    國    97    年    9     月    23    日
                  刑事第四庭  法  官  曾鴻文
以上正本證明與原本無異。
如不服本判決，應於判決收受後10日內，向本院提出上訴狀（須
附繕本）。
                              書記官  顏錦清
中    華    民    國    97    年    9     月    23    日
附錄本判決論罪科刑法條全文：
刑法施行法第1 條之1、刑法第320條
中華民國刑法第320條
意圖為自己或第三人不法之所有，而竊取他人之動產者，為竊盜
罪，處5 年以下有期徒刑、拘役或新臺幣15,000 元以下罰金。
意圖為自己或第三人不法之利益，而竊佔他人之不動產者，依前
項之規定處斷。
前二項之未遂犯罰之。


司法院資訊處製作；財團法人民間司法改革基金會備份。
